Minutes et répertoires du notaire Julien LE SACHER, 13 novembre 1779 - 22 avril 1790 (étude XXII)
Archives nationales
- Répertoire(s) de Julien LE SACHER, 13 novembre 1779 - 22 avril 1790; MC/RE/XXII/2
  - Répertoire. 1779, 13 novembre - 1790, 22 avril, 13 novembre 1779 - 22 avril 1790; MC/RE/XXII/2
    - Contrat de mariage entre le sieur Gautier et la demoiselle Simon, 17 janvier 1790
      contrat de mariage; Gautier (sieur); Simon (demoiselle)
    - Contrat de mariage entre le sieur Mallogé et la demoiselle Valot, 22 janvier 1790
      contrat de mariage; Malloge (sieur); Valot (demoiselle)
    - Contrat de mariage entre le sieur Chibon et la demoiselle Morlet, 23 janvier 1790
      contrat de mariage; Chibon (sieur); Morlet (demoiselle)
    - Contrat de mariage entre le sieur Sterlingue et la demoiselle Lepreux, 24 janvier 1790
      contrat de mariage; Sterlingue (sieur); Lepreux (demoiselle)
    - Contrat de mariage entre le sieur Rousselet et la demoiselle Givry, 29 janvier 1790
      contrat de mariage; Rousselet (sieur); Givry (demoiselle)
    - Contrat de mariage entre le sieur Danet et la demoiselle Bertin, 30 janvier 1790
      contrat de mariage; Danet (sieur); Bertin (demoiselle)
    - Contrat de mariage entre le sieur Antoine et la demoiselle Barrois, 1er février 1790
      contrat de mariage; Antoine (sieur); Barrois (demoiselle)
    - Contrat de mariage entre le sieur Bouret et la demoiselle Prudhomme, 3 février 1790
      contrat de mariage; Bouret (sieur); Prudhomme (demoiselle)
    - Contrat de mariage entre le sieur Salle et la demoiselle Nancy, 8 février 1790
      contrat de mariage; Salle (sieur); Nancy (demoiselle)
    - Contrat de mariage entre le sieur Rouveau et la demoiselle Seigneur, 8 février 1790
      contrat de mariage; Rouveau (sieur); Seigneur (demoiselle)
    - Contrat de mariage entre le sieur Montignault et la demoiselle Arnoud, 8 février 1790
      contrat de mariage; Montignault (sieur); Arnoud (demoiselle)
    - Contrat de mariage entre le sieur Dubois et la demoiselle Barraly, 9 février 1790
      contrat de mariage; Dubois (sieur); Barraly (demoiselle)
    - Contrat de mariage entre le sieur Bretonville et la demoiselle Braleret, 9 février 1790
      contrat de mariage; Bretonville (sieur); Braleret (demoiselle)
    - Contrat de mariage entre le sieur Boucon et la veuve Mathieu, 10 février 1790
      contrat de mariage; Boucon (sieur); Mathieu (veuve)
    - Contrat de mariage entre le sieur Leudiere et la demoiselle Charlet veuve Prodhomme, 10 février 1790
      contrat de mariage; Leudiere (sieur); Charlet (demoiselle); Prodhomme (veuve)
    - Contrat de mariage entre le sieur Rouyet et la demoiselle Jeugniot, 22 février 1790
      contrat de mariage; Rouyet (sieur); Jeugniot (demoiselle)
    - Testament de la veuve Bellier, 27 février 1790
      testament; Bellier (veuve)
    - Contrat de mariage entre le sieur Bernier et la demoiselle Thierrée, 2 mars 1790
      contrat de mariage; Bernier (sieur); Thierree (demoiselle)
    - Contrat de mariage entre le sieur Barrier et la demoiselle Chesneau, 15 mars 1790
      contrat de mariage; Barrier (sieur); Chesneau (demoiselle)
    - Contrat de mariage entre le sieur Lefevre de Quincy et la demoiselle Compere, 22 mars 1790
      contrat de mariage; Lefevre de Quincy (sieur); Compere (demoiselle)
    - Contrat de mariage entre le sieur Quinton et la demoiselle Delaitre, 23 mars 1790
      contrat de mariage; Quinton (sieur); Delaitre (demoiselle)
    - Contrat de mariage entre le sieur Gauthier et la demoiselle Petit, 2 avril 1790
      contrat de mariage; Gauthier (sieur); Petit (demoiselle)
    - Contrat de mariage entre le sieur Laporte et la demoiselle Bertambois, 5 avril 1790
      contrat de mariage; Laporte (sieur); Bertambois (demoiselle)
    - Contrat de mariage entre le sieur Saurand et la demoiselle Benoist, 5 avril 1790
      contrat de mariage; Saurand (sieur); Benoist (demoiselle)
    - Contrat de mariage entre le sieur Moreau et la demoiselle Fontaine, 9 avril 1790
      contrat de mariage; Moreau (sieur); Fontaine (demoiselle)
    - Contrat de mariage entre le sieur Reisner et la veuve Greve, 10 avril 1790
      contrat de mariage; Reisner (sieur); Greve (veuve)
    - Contrat de mariage entre le sieur Didelle et la demoiselle Mat, 10 avril 1790
      contrat de mariage; Didelle (sieur); Mat (demoiselle)
    - Contrat de mariage entre le sieur Prevost et la demoiselle Farine, 17 avril 1790
      contrat de mariage; Prevost (sieur); Farine (demoiselle)
    - Contrat de mariage entre le sieur Lapareille et la veuve Renard, 18 avril 1790
      contrat de mariage; Lapareille (sieur); Renard (veuve)
    - Testament de Grosbois, 18 avril 1790
      testament; Grosbois
    - Contrat de mariage entre le sieur Verberie et la veuve Rochet, 19 avril 1790
      contrat de mariage; Verberie (sieur); Rochet (veuve)